【裁判字號】    97,抗,8
【裁判日期】    970417
【裁判案由】    拍賣抵押物
【裁判全文】
臺灣花蓮地方法院民事裁定                 97年度抗字第8號
抗  告  人  甲○○
相  對  人  第一商業銀行股份有限公司
法定代理人  乙○○
上列抗告人因拍賣抵押物事件，對於中華民國96年11月26日本院
96年度拍字第288號裁定提起抗告，本院裁定如下：
    主  文
抗告駁回。
抗告程序費用新台幣壹仟元由抗告人負擔。
    理  由
一、按民法第873條第1項規定，抵押權人於債權已屆清償期而未
    受清償者，得聲請法院拍賣抵押物，就其賣得價金而受清償
    ，是抵押權人依此規定聲請拍賣抵押物，係屬非訟事件，法
    院所為准駁之裁定，無確定實體法上法律關係存否之性質，
    於債權及抵押權之存否，亦無既判力。故祗須其抵押權已經
    依法登記，且抵押債權已屆清償期而未受清償，法院即應為
    准許拍賣抵押物之裁定。至於實體上法律關係有爭執之人，
    為求保護其權利，應另提起訴訟，以求解決。
二、本件相對人主張對於第三人錦暐股份有限公司有原裁定所載
    之債權，抗告人甲○○並提供原裁定主文所示之不動產予相
    對人設定最高限額抵押權，且經依法登記，嗣抗告人甲○○
    將上開不動產所有權移轉登記予錦歆實業有限公司，而該債
    權又已屆清償期而未受清償等情，有相對人提出之他項權利
    證明書、抵押權設定契約書、土地及建物登記簿謄本、借據
    等可證，原法院據以准許相對人拍賣抵押物之聲請，即無不
    當。抗告人甲○○雖以第三人即主債務人錦暐股份有限公司
    積欠相對人之借款，相對人已獲得中小企業信用保證基金賠
    償648萬元，故第三人錦暐股份有限公司僅積欠相對人432萬
    元，相對人卻於本件拍賣抵押物事件主張債權額為760萬元
    ，顯與事實不符云云而為爭執，然依首開說明，相對人祇須
    就其系爭最高限額抵押權所擔保之債權已屆清償期而未受清
    償，即得聲請法院裁定拍賣抵押物，而法院亦即應為准許拍
    賣抵押物之裁定，至系爭最高限額抵押權所擔保之債權確定
    金額為多寡，則非所問，是抗告人應就爭執事項，另行起訴
    ，以求解決，茲乃提起抗告，請求廢棄原裁定，不能謂有理
    由。
三、據上論結，本件抗告為無理由，依非訟事件法第46條、第21
    條第2項，民事訴訟法第495條之1第1項、第449條第1項、第
    78條，裁定如主文。
中    華    民    國    97    年    4     月    17    日
                  臺灣花蓮地方法院民事庭
                      審判長法官  湯文章
                      法      官  楊碧惠
                      法      官  陳燁真
以上正本證明與原本無異。
如不服本裁定，僅得於收受本裁定正本送達後10日內，以適用法
規顯有錯誤為理由，向本院提出再抗告狀，（須附繕本一份及繳
納再抗告裁判費新台幣1,000元），經本院許可後紿可再抗告。
中    華    民    國    97    年    4     月    18    日
                      法院書記官  王心怡


司法院資訊處製作；財團法人民間司法改革基金會備份。
